臺灣臺中地方法院刑事判決
111年度易字第101號
公  訴  人  臺灣臺中地方檢察署檢察官
被      告  曾仕杰





上列被告因竊盜案件，經檢察官提起公訴（110年度偵字第39237
號），本院判決如下：
    主    文
曾仕杰犯攜帶兇器竊盜罪，處有期徒刑柒月;未扣案之犯罪所得
新臺幣貳萬貳仟捌佰肆拾元，沒收，於全部或一部不能沒收或不
宜執行沒收時，追徵其價額。
    犯罪事實
一、曾仕杰意圖為自己不法之所有，基於攜帶凶器竊盜之犯意，
    於民國110年9月21日上午5時5分許，在其所投宿位於臺中市○
    區○○路000號之閒雲小居會館內，持該會館所有，客觀上具
    危險性而得作為兇器使用之螺絲起子1支（已發還遇華詩）
    ，撬開櫃台抽屜，竊取抽屜內由櫃台人員遇華詩所管領之現
    金新臺幣（下同）22,840元，得手後隨即離去。嗣遇華詩發
    覺遭竊，報警循線查悉上情。
二、案經遇華詩訴由臺中市政府警察局第一分局報告臺灣臺中地
    方檢察署檢察官偵查起訴。
    理    由
一、本判決認定事實所引用之被告以外之人於審判外之言詞或書
    面證據等供述證據，檢察官、被告均未爭執證據能力，復經
    本庭審酌認該等證據之作成無違法、不當或顯不可信之情況
    ，依刑事訴訟法第159條之5規定，均有證據能力；又本案認
    定事實引用之卷內其餘非供述證據，並無證據證明係公務員
    違背法定程序取得，依同法第158條之4規定反面解釋，亦均
    有證據能力。
二、上揭犯罪事實，業據被告曾仕杰本院審理時坦承不諱（見本
    院卷P45），且有告訴人遇華詩於警詢時之證述可按(見偵卷
    P43至47、P59至61)，並有110年9月28日職務報告、指認犯
    罪嫌疑人紀錄表（遇華詩指認；110年9月21日）、指認犯罪
    嫌疑人紀錄表（遇華詩指認；110年10月7日）、臺中市政府
    警察局第一分局扣押筆錄（110年9月21日10時00分起；臺中
    市○區○○路000號；遇華詩）暨扣押物品目錄表、證物認領保
    管單、閒雲小居會館訂房之訂單、旅客住宿登記卡、110年9
    月20日住客表、監視錄影翻拍照片及現場照片、臺灣臺中地
    方檢察署檢察事務官111年1月3日勘驗報告在卷可佐(見偵卷
    P35、P49至55、P63至69、P71至79、P83、P87、P89至95、P
    102、P103至113、P169至177)，足認被告上開任意性自白與
    事實相符，堪予採信。是本案事證明確，被告上開犯行洵堪
    認定，應依法論罪科刑。
三、論罪科刑
  ㈠按刑法上所謂兇器，凡客觀上足對人之生命、身體、安全構
    成威脅，具有危險性之兇器均屬之，且祇須行竊時攜帶此種
    具有危險性之兇器為已足，並不以攜帶之初有行兇之意圖為
    必要（最高法院79年台上字第5253號判例參照）。查被告曾
    仕杰係持質地堅硬或銳利而客觀上足造成他人生命、身安全
    威脅之螺絲起子，作為行竊工具，竊取上開現金得逞，是核
    其所為，係犯刑法第321條第1項第3款之攜帶兇器竊盜罪。
  ㈡爰以被告之責任為基礎，審酌:1.被告有多次竊盜前科犯行（
    不成立累犯），於假釋中再犯本案之情形，有臺灣高等法院
    被告前案紀錄表在卷可參。2.被告不思以正當途徑獲取所需
    ，藉住宿旅館機會，恣意竊取他人之財物，行為顯非可取。
    3.被告坦承犯行，但迄未賠償被害人所受損害之犯後態度。
    4.被告自陳之智識程度，家庭經濟狀況（見本院卷P46）暨
    所生實害、犯罪手段等一切情狀，量處如主文所示之刑，以
    示懲戒。
四、沒收
　　按「犯罪所得，屬於犯罪行為人者，沒收之。但有特別規定
    者，依其規定」，「前2項之沒收，於全部或一部不能沒收
    或不宜執行沒收時，追徵其價額」，刑法第38條之1第1項、
    第3項分別定有明文。查被告因本案犯行而竊取22,840元得
    逞乙節，已如前述，是該等未扣案之犯罪所得22,840元，應
    依刑法第38條之1第1項、第3項規定，宣告沒收，於全部或
    一部不能沒收或不宜執行沒收時，追徵其價額。
據上論斷，應依第299條第1項前段，刑法第321條第1項第3款、
第38條之1第1項、第3項，刑法施行法第1條之1第1項，判決如主
文。
本案經檢察官詹益昌提起公訴，檢察官林卓儀到庭執行職務。
中　　華　　民　　國　　111 　年　　2 　　月　　17　　日
                  刑事第二庭    法  官  王振佑
以上正本證明與原本無異。
如不服本判決應於收受判決後20日內向本院提出上訴書狀，並應
敘述具體理由；其未敘述上訴理由者，應於上訴期間屆滿後20日
內向本院補提理由書（均須按他造當事人之人數附繕本）「切勿
逕送上級法院」。
                                書記官  王淑燕
中　　華　　民　　國　　111 　年　　2 　　月　　17　　日
附錄論罪科刑法條:
刑法第321條
犯前條第 1 項、第 2 項之罪而有下列情形之一者，處 6 月以
上 5 年以下有期徒刑，得併科 50 萬元以下罰金：
一、侵入住宅或有人居住之建築物、船艦或隱匿其內而犯之。
二、毀越門窗、牆垣或其他安全設備而犯之。
三、攜帶兇器而犯之。
四、結夥三人以上而犯之。
五、乘火災、水災或其他災害之際而犯之。
六、在車站、港埠、航空站或其他供水、陸、空公眾運輸之舟、
    車、航空機內而犯之。
前項之未遂犯罰之。